臺灣新北地方法院刑事判決
                                     111年度審簡字第16號
公  訴  人  臺灣新北地方檢察署檢察官
被      告  黃進良


上列被告因竊盜等案件，經檢察官提起公訴（110年度偵字第305
99號、第31360號），經被告自白犯罪，本院認宜以簡易判決處
刑（原受理案號：110年度審易字第1801號），判決如下：
    主  文
黃進良犯竊盜罪，累犯，處拘役貳拾日，如易科罰金，以新臺幣
壹仟元折算壹日；又犯毀損他人物品罪，累犯，處拘役拾日，如
易科罰金，以新臺幣壹仟元折算壹日。應執行拘役貳拾伍日，如
易科罰金，以新臺幣壹仟元折算壹日。
    事實及理由
一、本件犯罪事實及證據，除犯罪事實欄一、㈡第7行至第8行所
    載「110年度偵字第31360號」，應更正為「110年度偵字第3
    0599號」；另證據部分補充「被告黃進良於110年12月30日
    及111年1月4日本院訊問及準備程序時之自白」外，其餘均
    引用檢察官起訴書所載（如附件）。
二、論罪科刑理由：
  ㈠核被告就如附件起訴書犯罪事實一、㈠所為，係犯刑法第320
    條第1項之竊盜罪；就如附件起訴書犯罪事實一、㈡所為，係
    犯同法第354條之毀損他人物品罪。又被告所犯上開2罪間，
    犯意各別，行為互殊，應予分論併罰。
　㈡累犯，加重其刑（僅列最近合於累犯之前科）：
　　查：被告於106年間，因竊盜案件，經本院以107年度審易字
    第648號判決判處有期徒刑7月確定，並接續執行另犯竊盜案
    件所判處應執行之拘役120日，於109年1月20日縮刑期滿執
    行完畢出監，此有臺灣高等法院被告前案紀錄表在卷可徵。
    其於有期徒刑執行完畢後，5年內故意再犯本件有期徒刑以
    上之2罪，均為累犯。再本院考量其前案構成累犯所為為竊
    盜罪，復經徒刑執行完畢，理應產生警惕作用，返回社會後
    應自我控管，不再觸犯有期徒刑以上之罪，然而被告卻故意
    再犯本件竊盜罪，及另犯之毀損罪亦屬對財產法益之侵害，
    足見被告有其特別惡性，且上開所載前罪之徒刑執行並無成
    效，其對於刑罰之反應力明顯薄弱，故認上開所犯之竊盜、
    毀損2罪，均仍有必要依刑法第47條第1項之規定各加重其刑
    。
  ㈢刑法第57條科刑審酌：
    爰以行為人之責任為基礎，並審酌被告不思以正途獲取所需
    ，恣意竊取他人財物，又無故毀損他人物品，顯無尊重他人
    財產權之觀念，且其前有多次竊盜之前案紀錄，有臺灣高等
    法院被告前案紀錄表在卷可參，素行非佳，兼衡其犯罪目的
    、手段、情節、所竊取、毀損之財物價值、被害人等所受損
    失之程度，以及被告犯後坦承犯行之犯後態度、自述其國小
    畢業之智識程度、從事木工、離婚、育有一子、家中尚有母
    親需賴其照護之家庭狀況（本院卷附110年12月30日訊問程
    序筆錄第4頁），分別量處如主文所示之刑，並均諭知易科
    罰金之折算標準暨依法定其應執行之刑及諭知易科罰金之折
    算標準。
三、沒收：
    按犯罪所得，屬於犯罪行為人者，沒收之；前二項之沒收，
    於全部或一部不能沒收或不宜執行沒收時，追徵其價額；犯
    罪所得已實際合法發還被害人者，不予宣告沒收或追徵，刑
    法第38之1條第1項前段、第3項、第5項分別定有明文。查：
    被告如附件起訴書犯罪事實欄一、㈠所示時、地竊得之衣服1
    件、牛仔褲1件、拖鞋1雙，固均為其犯罪所得，惟前揭物品
    為警尋獲查扣後，業已發還被害人許高孟，有贓物領據1紙
    在卷可稽（110年度偵字第31360號偵查卷第39頁），依刑法
    第38條之1第5項規定，自不得宣告沒收及追徵。　　
四、依刑事訴訟法第449條第2項、第3項、第454條第2項，刑法
    第320條第1項、第354條、第47條第1項、第41條第1項前段
    、第51條第6款，刑法施行法第1條之1第1項，逕以簡易判決
    處刑如主文。
五、如不服本判決，得自收受送達之翌日起20日內向本院提出上
    訴狀，上訴於本院第二審合議庭。（須附繕本）
本案經檢察官江祐丞偵查起訴，由檢察官黃明絹到庭執行職務。
中　　華　　民　　國　　111 　年　　1 　　月　　14　　日
                     刑事第二十四庭法  官  潘 長 生
上列正本證明與原本無異。
                                    書記官 許 雅 琪 
中　　華　　民　　國　　111 　年　　1 　　月　　14　　日
附錄本案論罪科刑法條全文：
中華民國刑法第320條
意圖為自己或第三人不法之所有，而竊取他人之動產者，為竊盜
罪，處5年以下有期徒刑、拘役或50萬元以下罰金。
意圖為自己或第三人不法之利益，而竊佔他人之不動產者，依前
項之規定處斷。
前二項之未遂犯罰之。

中華民國刑法第354條
毀棄、損壞前二條以外之他人之物或致令不堪用，足以生損害於
公眾或他人者，處2年以下有期徒刑、拘役或1萬5千元以下罰金
。 
--------------------------------------------------------
附件： 
臺灣新北地方檢察署檢察官起訴書
                                    110年度偵字第30599號
110年度偵字第31360號
　　被　　　告　黃進良　男　56歲（民國00年0月00日生）
　　　　　　　　　　　　住新北市○○區○○路00巷00號2樓
　　　　　　　　　　　　國民身分證統一編號：Z000000000號
上列被告因竊盜等案件，已經偵查終結，認應提起公訴，茲將犯
罪事實及證據並所犯法條分敘如下：
　　　　犯罪事實
一、黃進良前因竊盜案件，經臺灣新北地方法院以107年度審易
    字第648號判決處有期徒刑7月確定，並與另遭法院判決拘役
    確定之多起竊盜案件接續執行，於民國109年1月20日執行完
    畢。仍不知悔改，分別為下列行為：
  ㈠意圖為自己不法之所有，基於竊盜之犯意，於110年7月29日23
    時20分許，在新北市○○區○○路0段000巷00號1樓許高孟住處
    外，徒手竊取許高孟所有晾曬於屋外之衣服1件、牛仔褲1件
    、拖鞋1雙(價值共計約新臺幣550元)，得手後，旋即離開。
    嗣於同日23時20分許，許高孟發現上開衣物遭竊，報警處理
    ，經警於同日23時40分許，在新北市○○區○○路0段000號前，
    發現黃進良倒臥在該處，且身著許高孟遭竊之上開衣物，始
    悉上情。(110年度偵字第31360號)
  ㈡基於毀損他人器物之犯意，於110年8月5日23時57分許，至新
    北市○○區○○街000巷0號林書弘經營之木器建材加工廠，破壞
    該工廠遮蔽窗戶之石棉瓦後，攀爬窗戶進入工廠（所涉侵入
    建築物部分，未據告訴）。嗣於110年8月6日12時許，林書弘
    接獲鄰人通報工廠窗戶遭破壞到場查看，發現黃進良睡臥於
    工廠內，並報警處理，始悉上情(於工廠內搬動接著劑所涉之
    竊盜部分，另為不起訴處分)。(110年度偵字第31360號)
二、案經新北市政府警察局海山分局及林書弘訴由新北市政府警
    察局海山分局報告偵辦。
　　　　證據並所犯法條
一、證據清單：
編號 證據名稱 待證事實 1 被告黃進良於警詢時及偵查中之供述 1、被告於犯罪事實一㈠所載之時地為警查獲時身著之衣物，係竊盜所得之事實。 2、被告於犯罪事實一㈡所載之時、地，破壞犯罪事實欄一㈡所載工廠窗戶之事實。 2 被害人許高孟於警詢時之之指述 犯罪事實一㈠之犯罪事實。 3 告訴人林書弘於警詢時之之指訴 犯罪事實一㈡之犯罪事實。 4 新北市政府警察局海山分局扣押筆錄、扣押物品目錄表、贓物領據各1份 犯罪事實一㈠：警方自被告處扣得被害人遭竊衣物之事實。 5 告訴人林書弘上址工廠之現場照片8張、監視器錄影畫面翻拍照片6張 犯罪事實一㈡：被告破壞告訴人上址工廠遮蔽窗戶之石棉瓦，並進入工廠內之事實。 
二、核被告所為，係犯刑法第320條第1項之竊盜、刑法第354條
    之毀損等罪嫌。被告上開竊盜、毀損之犯行間，犯意各別，行
    為互殊，請分論併罰。又被告曾受有期徒刑執行完畢，有本署
    刑案資料查註紀錄表可參，其於5年內故意再犯本件有期徒刑以
    上之罪，為累犯，請參照大法官會議釋字第775號解釋意旨，
    審酌是否依刑法累犯規定加重其刑。另被告竊盜之犯罪所得
    ，請依刑法第38條之1第1項前段規定沒收之；如全部或一部
    不能沒收時，請依同條第3項規定追徵其價額。
三、依刑事訴訟法第251條第1項提起公訴。
　　此　致
臺灣新北地方法院
中　　華　　民　　國　 110　　年　　9 　　月　　13　　日
　　　　　　　　　　　　　　　檢　察　官　江祐丞
本件正本證明與原本無異   
中　　華　　民　　國　 110　　年　　9 　　月　　29　　日
　　　　　　　　　　 　　　 　書  記  官  郭上緯

附錄本案所犯法條全文 
中華民國刑法第320條
意圖為自己或第三人不法之所有，而竊取他人之動產者，為竊盜
罪，處 5 年以下有期徒刑、拘役或 50 萬元以下罰金。
意圖為自己或第三人不法之利益，而竊佔他人之不動產者，依前
項之規定處斷。
前二項之未遂犯罰之。

中華民國刑法第354條
毀棄、損壞前二條以外之他人之物或致令不堪用，足以生損害於
公眾或他人者，處 2 年以下有期徒刑、拘役或 1 萬 5 千元以
下罰金。